【裁判字號】    98,訴,1307
【裁判日期】    990317
【裁判案由】    違反槍砲彈藥刀械管制條例
【裁判全文】
臺灣桃園地方法院刑事判決              98年度訴字第1307號
公  訴  人  臺灣桃園地方法院檢察署檢察官
被      告  甲○○
選任辯護人  陳祖德律師
上列被告因違反槍砲彈藥刀械管制條例案件，經檢察官提起公訴
（98年度偵字第14600 號），本院判決如下：
    主  文
甲○○未經許可，寄藏可發射子彈具有殺傷力之槍枝，處有期徒
刑年貳月，併科罰金新臺幣伍萬元，罰金如易服勞役，以新臺
幣壹仟元折算壹日。扣案可發射子彈具有殺傷力之槍枝壹枝（槍
枝管制編號0000000參玖柒號，含彈匣貳個）、非制式子
彈貳拾顆均沒收。
    事  實
一、甲○○明知未經許可，不得持有及寄藏可發射子彈具有殺傷
    力之槍枝、子彈，竟基於寄藏之犯意，未經許可，於民國98
    年6 月15日某時許，在台北市○○區○○街某夜市，受真實
    姓名、年籍不詳自稱「洪大雷」成年男子之託，代為保管而
    收受仿FN廠半自動手槍製造之槍枝換裝土造金屬槍管而成之
    改造手槍一支（含彈匣2 個，槍枝管制編號：0000000000號
    ）及子彈21顆（其中1 顆不具殺傷力）後，攜回並放置於其
    所有之車牌號碼2893-TU 之自用小客車後車廂。嗣為警於同
    年6 月25日下午5 時10分許獲報知悉甲○○等人攜帶改造槍
    枝前往桃園縣八德市○○路○ 段133 巷內討債，遂趕至現場
    執行搜索而當場查獲，並扣得前開槍枝、彈匣2 個及子彈21
    顆，始悉上情。
二、案經桃園縣政府警察局八德分局報告臺灣桃園地方法院檢察
    署檢察官偵查起訴。
    理  由
一、按被告以外之人於審判外之言詞或書面陳述，除法律有規定
    者外，不得作為證據，刑事訴訟法第159條第1項固有明文。
    惟被告以外之人於審判外之陳述，經當事人於審判程序同意
    作為證據，法院審酌該言詞陳述或書面陳述作成時之情況，
    認為適當者，亦得為證據；當事人、代理人或辯護人於法院
    調查證據時，知有上開刑事訴訟法第159條第1項不得為證據
    之情形，而未於言詞辯論終結前聲明異議者，視為有前項之
    同意，刑事訴訟法第159 條之5 亦有明文。經查，本案認定
    事實所引用之本件卷內所有卷證資料（包含人證與文書證據
    、物證等證據），並無證據證明係公務員違背法定程序所取
    得，且被告於本院審理時對本院提示之卷證均未爭執其證據
    能力，且卷內之文書證據，亦無刑事訴訟法第159 條之4 之
    顯有不可信之情況與不得作為證據之情形，從而，依刑事訴
    訟法第159 條至159 條之5 之規定，本案以下認定事實所引
    用之證據（包含人證與文書證據、物證等證據），均有證據
    能力，合先敘明。
二、訊據被告甲○○對於上開犯罪事實坦承不諱，並有桃園縣政
    府警察局八德分局搜索扣押筆錄、扣押物品目錄表各1 份、
    現場採證照片23張在卷可憑（98年度偵字第14600 號卷第51
    頁、第54頁至第65頁），且有上開改造手槍1 枝（含彈匣2
    個）、非制式子彈21顆（其中1 顆不具殺傷力）扣案可佐。
    另扣案該等槍、彈經送內政部警政署刑事警察局鑑定結果，
    認：「一、送鑑手槍1 枝（槍枝管制編號0000000000號），
    認係改造手槍，由仿FN廠半自動手槍製造之槍枝，換裝土造
    金屬槍管而成，擊發功能正常，可供擊發適用子彈使用，認
    具殺傷力；二、送鑑子彈21顆，(一)18顆，認均係非制式子彈
    ，由金屬彈殼組合直徑7.9 ±0.5mm 金屬彈頭而成，採樣6
    顆試射，可擊發，認均具殺傷力。(二)3 顆，認均係非制式子
    彈，由金屬彈殼及多顆直徑2.5mm 金屬彈丸組合而成，採樣
    1 顆試射，可擊發，認具殺傷力。三、送件彈匣1 個，認係
    金屬彈匣。」等情，有該局98年7 月23日刑鑑字第09800927
    39號鑑驗書1 份及照片9 張存卷可稽（上開偵查卷第104 頁
    、第105 頁），另將其餘14顆子彈送鑑定後「(一)12顆，經試
    射：11顆，可擊發，認均具殺傷力；1 顆，雖可擊發，惟發
    射動能不足，認不具殺傷力。(二)2 顆，經試射，可擊發，認
    均具殺傷力。」等情，有內政部警政署刑事警察局98年9 月
    22日刑鑑字第0980127916號函在卷可參，足認扣案之改造槍
    枝及子彈20顆均具有殺傷力無疑。是被告上開自白核與事實
    相符，洵堪採為論罪科刑之依據。又被告供稱上開槍、彈係
    受姓名年籍不詳自稱「洪大雷」之成年男子之託而保管等語
    在卷，足見被告持有上開槍、彈係基於受寄代藏之寄藏意思
    甚明，是本件事證明確，被告非法寄藏槍、彈之犯行堪以認
    定，應依法論科。
三、核被告所為，係犯槍砲彈藥刀械管制條例第8 條第4 項未經
    許可寄藏具有殺傷力之改造手槍、第12條第4項 未經許可寄
    藏子彈等罪。又所謂寄藏，係指行為人受他人之委託，而代
    為收藏，使人不易發現，其保管本身所為之持有，乃寄藏之
    當然結果，持有部分不另論罪。其以一行為同時寄藏前述具
    殺傷力之改造手槍及非制式子彈（21顆，其中20顆可擊發，
    有殺傷力），為想像競合犯，從一重之槍砲彈藥刀械管制條
    例第8 條第4 項未經許可寄藏改造手槍罪處斷。公訴人認被
    告係犯同條項持有具有殺傷力之改造手槍、子彈之罪名，尚
    有未洽，惟既係規定於同一條項，自毋庸變更起訴法條。爰
    審酌被告行為時尚無前科，有臺灣高等法院被告前案紀錄表
    附卷為憑，未經許可寄藏槍彈對社會秩序及人民生命財產安
    全構成嚴重潛在威脅，惟尚未持用於不法犯罪行為而未生實
    害，持有數量非鉅，又坦承犯行，尚具悔意，復參酌寄藏期
    間非長，智識程度及犯罪動機、目的、手段、生活狀況等一
    切情狀，乃量處如主文所示之刑，並就罰金刑部分諭知易服
    勞役折算標準，以示懲戒。
四、扣案具殺傷力、仿FN廠半自動手槍製造之改造手槍（槍枝管
    制編號：0000000000號，含彈匣2 個）1 支及非制式子彈20
    顆，有前揭內政部警政署刑事警察局鑑驗書附卷可按，核屬
    違禁物，應依刑法第38條第1 項第1 款規定宣告沒收。另扣
    案之子彈1 顆，經送鑑結果既認不具殺傷力，非屬違禁物，
    自無從為沒收之諭知，在此敘明。
據上論結，爰依刑事訴訟法第299條第1項前段，槍砲彈藥刀械管
制條例第8 條第4 項、第12條第4 項，刑法第11條前段、第55條
、第42條第3 項、第38條第1 項第1 款，判決如主文。
本案經檢察官王碩志到庭執行職務。
中    華    民    國    99    年    3     月    17    日
                  刑事第十庭審判長  法  官  江德民
                                    法  官  華奕超
                                    法  官  黃鏡芳
以上正本證明與原本無異。
如不服本判決應於收受判決後10日內向本院提出上訴書狀，並應
敘述具體理由。其未敘述上訴理由者，應於上訴期間屆滿後20日
內向本院補提理由書( 均須按他造當事人之人數附繕本) 「切勿
逕送上級法院」。
                                    書記官  陳孟君
中    華    民    國    99    年    3     月    17    日
附錄本件論罪科刑法條：
槍砲彈藥刀械管制條例第8條
未經許可，製造、販賣或運輸鋼筆槍、瓦斯槍、麻醉槍、獵槍、
空氣槍或第 4 條第 1 項第 1 款所定其他可發射金屬或子彈具
有殺傷力之各式槍砲者，處無期徒刑或 5 年以上有期徒刑，併
科新臺幣 1 千萬元以下罰金。
未經許可，轉讓、出租或出借前項所列槍枝者，處 5 年以上有
期徒刑，併科新臺幣 1 千萬元以下罰金。
意圖供自己或他人犯罪之用，而犯前二項之罪者，處無期徒刑或
 7 年以上有期徒刑，併科新臺幣 1 千萬元以下罰金。
未經許可，持有、寄藏或意圖販賣而陳列第 1 項所列槍枝者，
處 3 年以上10 年以下有期徒刑，併科新臺幣 700 萬元以下罰
金。
第 1 項至第 3 項之未遂犯罰之。
槍砲彈藥刀械管制條例第12條
未經許可，製造、販賣或運輸子彈者，處 1 年以上 7 年以下有
期徒刑，併科新台幣 500 萬元以下罰金。
未經許可，轉讓、出租或出借子彈者，處 6 月以上 5 年以下有
期徒刑，併科新台幣 300 萬元以下罰金。
意圖供自己或他人犯罪之用，而犯前二項之罪者，處 3 年以上
10 年以下有期徒刑，併科新台幣 700 萬元以下罰金。
未經許可，持有、寄藏或意圖販賣而陳列子彈者，處 5 年以下
有期徒刑，併科新台幣 300 萬元以下罰金。
第 1 項至第 3 項之未遂犯罰之。

司法院資訊處製作；財團法人民間司法改革基金會備份。
